【裁判字號】    99,抗,242
【裁判日期】    990831
【裁判案由】    延長羈押
【裁判全文】
臺灣高等法院臺南分院刑事裁定           99年度抗字第242號
抗  告  人  甲○○
即  被  告
選任辯護人  彭大勇律師
            林士龍律師
上列抗告人因延長羈押案件，不服臺灣臺南地方法院中華民國
99年8月11日裁定（98年度訴字第1674號）提起抗告，本院裁定
如下：
    主  文
抗告駁回。
    理  由
一、上列被告甲○○因違反毒品危害防制條例案件，原審前以被
    告甲○○犯罪嫌疑重大，並有刑事訴訟法第101條第1項第2
    、3 款所定之情形，認有羈押必要，經於民國98年11月16日
    將其收押在案，並經原審於99年2月9日依刑事訴訟法第101
    條第1項第1款、第3款規定，裁定自99年2月16日起延長羈押
    期間2月；嗣再經原審於99年4月14日依刑事訴訟法第101條
    第1項第1款、第3款規定，裁定自99年4月16日起延長羈押期
    間2月；再經原審於99年6月9日依刑事訴訟法第101條第1項
    第1款、第3款規定，裁定自99年6月16日起延長羈押期間2月
    ；再經原審於99年8月11日依刑事訴訟法第101條第1項第1款
    、第3款規定，裁定自99年8月16日起延長羈押期間2月，並
    駁回聲請具保停止羈押。
二、按司法院釋字第六六五號解釋所謂：「刑事訴訟法第一百零
    一條第一項第三款規定，於被告犯該款規定之罪，犯罪嫌疑
    重大，且有相當理由認為有逃亡、湮滅、偽造、變造證據或
    勾串共犯或證人之虞，非予羈押，顯難進行追訴、審判或執
    行者，得羈押之。」等旨，雖係將該第三款以犯重罪作為羈
    押原因之規定，限縮在併存有逃亡或滅證之虞等羈押原因時
    ，始得施予羈押，但亦同時肯認此等羈押原因之成立要件，
    並不必達到如第一款、第二款所規定之須有「客觀事實」足
    認為有逃亡或滅證之虞之程度，而以具有「相當理由」為已
    足，亦即倘已超越五成或然率而有合理可疑即該當，是以羈
    押審查程序之心證程度，本不以達有罪確信之嚴格證明為必
    要(最高法院99年台抗字第20號裁定意旨參照)。
三、又按羈押後，有無繼續羈押之必要，仍許法院斟酌訴訟進行
    程度及其他一切情事而為認定，除有刑事訴訟法第114條各
    款所列情形之一不得駁回者外，是否撤銷羈押或准許具保停
    止羈押，該管法院有自由裁量之權，衡非被告所得強求（最
    高法院46年台抗字第6號判例參照）。又羈押係以實行訴訟
    ，保全證據或刑罰之執行為目的之強制處分，故法院審酌應
    否羈押時，除應先審查被告是否有刑事訴訟法第101條第1項
    各款所列情形，或有無第101條之1各款所列之罪名，且有事
    實足認為有反覆實施同一犯罪之虞外，尤應就是否有「非予
    羈押顯難進行追訴、審判或執行」之必要情事，依卷內具體
    客觀事證予以審酌，以決定是否確有羈押之必要（最高法院
    89年度抗字第184號裁定參照）。
四、查本件被告甲○○於本案中雖僅有販賣第二級毒品安非他命
    之罪，惟被告販賣毒品之次數(詳如起訴書附表所載)，若以
    一罪一罰之刑罰而論，合併執行之刑期亦重，足見被告因罪
    刑至重，確有畏罪逃亡之虞，符合刑事訴訟法第一百零一條
    第一項第一款、第三款之羈押原因，又本院綜合卷內客觀具
    體事證資料，並兼顧實體真實之發現等因素，認其羈押之原
    因尚未消滅，且非經羈押顯難進行審判，而有繼續羈押之必
    要，並無違反平等或比例原則之情形。因而原審對被告甲○
    ○之羈押期間，裁定自九十九年八月十六日起延長二月，並
    駁回其聲請具保停止羈押。本院經核其認事用法，均無不當
    ，裁定亦稱妥適。被告抗告意旨，認原審裁定不當云云，為
    無理由，應予駁回。
五、據上論結，應依刑事訴訟法第412條，裁定如主文。
中    華    民    國    99    年    8     月    31    日
                  刑事第七庭  審判長法  官  李文福
                                    法  官  顏基典
                                    法  官  陳顯榮
以上正本證明與原本無異。
不得再抗告。
                                    書記官  劉岳文
中    華    民    國    99    年    9     月    1     日

司法院資訊處製作；財團法人民間司法改革基金會備份。
